最高法院民事裁定　　　　　　　　　　111年度台上字第986號
上　訴　人　吳光瑞（兼吳時中等17人之被選定人）


　　　　　　吳時賢（兼吳時中等17人之被選定人）

共　　　同
訴訟代理人　張俊文律師
　　　　　　張哲軒律師
被 上訴 人　賴源和

訴訟代理人　簡承佑律師
上列當事人間租佃爭議事件，上訴人對於中華民國111年1月27日
臺灣高等法院臺南分院第二審判決（110 年度重上字第41號），
提起上訴，本院裁定如下：
    主  文
上訴駁回。
第三審訴訟費用由上訴人負擔。
    理  由
按上訴第三審法院，非以原判決違背法令為理由，不得為之。
  又提起上訴，上訴狀內應記載上訴理由，表明原判決所違背之
  法令及其具體內容，暨依訴訟資料合於該違背法令之具體事實
  ，其依民事訴訟法第469條之1規定提起上訴者，並應具體敘述
  為從事法之續造、確保裁判之一致性或其他所涉及之法律見解
  具有原則上重要性之理由。同法第467 條、第470條第2項定有
  明文。而依同法第468 條規定，判決不適用法規或適用不當者
  ，為違背法令；依同法第469 條規定，判決有該條所列各款情
  形之一者，為當然違背法令。是當事人提起上訴，如以同法第
  469 條所列各款情形為理由時，其上訴狀或理由書應表明該判
  決有合於各該條款規定情形之具體內容，及係依何訴訟資料合
  於該違背法令之具體事實。如依同法第468 條規定，以原判決
  有不適用法規或適用法規不當為理由時，其上訴狀或理由書應
  表明該判決所違背之法令條項，或有關解釋字號，或成文法以
  外之習慣或法理等及其具體內容，暨係依何訴訟資料合於該違
  背法令之具體事實，並具體敘述為從事法之續造、確保裁判之
  一致性或其他所涉及之法律見解具有原則上重要性之理由。上
  訴狀或理由書如未依上述方法表明，或其所表明者與上開法條
  規定不合時，即難認為已合法表明上訴理由，其上訴自非合法
  。
本件上訴人對於原判決提起上訴，雖以該判決違背法令為由，
  惟核其上訴理由狀所載內容，係就原審取捨證據、認定事實及
  解釋契約之職權行使，所論斷：綜參兩造不爭執事項、卷附之
  土地建物查詢資料、第一審法院勘驗筆錄、照片、農用電表繳
  費通知單、雲林縣○○市公所覆函、雲林縣環境保護局函附稽
  查資料等件以觀，上訴人就其等共有坐落雲林縣○○市○○段
  000地號土地（重測前為同縣○○段○○○段000地號，下稱系
  爭土地），於民國104 年1月1日與被上訴人訂有三七五租賃契
  約（下稱系爭租約），被上訴人確在系爭土地種植芒果、香蕉
  、桃花心木、樟樹、玉米、大王椰子、月桃樹等農作物，及舖
  設田梗、製作綠籬，並為電表、儲水桶、黑色網布等裝置，不
  惟主觀上並無放棄耕作權之意思，其客觀上亦無不從事耕作，
  任其荒蕪之情事，並無耕地三七五減租條例第17條第1項第4款
  規定「非因不可抗力繼續一年不為耕作」之情形，上訴人不得
  依該條項規定終止系爭租約。從而，上訴人主張系爭租約已終
  止，而本於民法第767條、第821條規定，求為判決確認兩造間
  之系爭租約關係不存在，被上訴人應將系爭土地返還予上訴人
  ，洵非有據等情，指摘其為不當，並就原審已論斷或其他贅述
  而與判決結果不生影響者，泛言未論斷或論斷違法，而未表明
  該判決所違背之法令及其具體內容，暨依訴訟資料合於該違背
  法令之具體事實，並具體敘述為從事法之續造、確保裁判之一
  致性或其他所涉及之法律見解具有原則上重要性之理由，難認
  其已合法表明上訴理由。依首揭說明，應認其上訴為不合法。
末查，證據調查原由審理事實之法院衡情裁量，若認事實明瞭
  ，自可即行裁判，毋庸再為調查。上訴意旨雖指摘原判決未於
  判決理由說明不採伊請求調查航照圖之原因；惟原審已審酌第
  一審履勘現場之勘驗筆錄、照片等較諸航照圖更具明確之證據
  方法，以形成「被上訴人就系爭土地確有種植農作物、管理土
  地之積極耕作行為，並無任其荒蕪情事」之認定，核無違反證
  據法則或論理法則之違背法令情事；且已敘明本件事證已臻明
  確，兩造其餘之攻擊或防禦方法及所用之證據，均不足以影響
  判決結果之理由，未再就卷附之航照圖為審認，並無判決不備
  理由之違誤，附此敘明。
據上論結，本件上訴為不合法。依民事訴訟法第481條、第444
  條第1項、第95條、第78條，裁定如主文。
中    華    民    國   111    年    4     月     7    日
                      最高法院民事第六庭
                          審判長法官  魏  大  喨  
                                法官  李  寶  堂  
                                法官  林  玉  珮  
                                法官  高  榮  宏  
                                法官  李  文  賢  
本件正本證明與原本無異
                                      書  記  官
中    華    民    國   111    年    4     月    13    日